Minutes et répertoires du notaire Nicolas I VASSART, août 1560 - 1575 (étude XXXVI)
Archives nationales
Minutes et répertoires du notaire Nicolas I VASSART (étude XXXVI)
août 1560 - 1575
MC/ET/XXXVI/14 - MC/ET/XXXVI/17
Étude notariale XXXVI (Paris; 1522-....); Vassart, Nicolas I
n ml
Archives nationales de France
Minutes et répertoires: la loi 2008-696 du 15 juillet 2008 relative aux archives a fixé à 75 ans à compter de la date de l'acte, ou à 25 ans à compter de la date du décès de l'intéressé si ce délai est plus bref, le délai de communication des minutes et répertoires des notaires; ce délai est porté à 100 ans à compter de la date de l'acte si le document se rapporte à un mineur (code du Patrimoine, articles L213-2, 4e d et 5e).
Autres documents de l'étude (dossiers de clients, comptabilité...): s'agissant d'archives privées, ces documents sont communicables selon les modalités fixées par le déposant ou le donateur.
Certains documents ne sont pas accessibles en raison de leur mauvais état de conservation.
Versement
Attention: ce notaire n'a pas laissé de répertoire pour son activité dans l'étude XXXVI
Accès aux instruments de recherche de tous les notaires de l’étude XXXVI
Archives de l'étude XXXVI
- Minutes de Nicolas I VASSART, août 1560 - 1575; MC/ET/XXXVI/14 - MC/ET/XXXVI/17
  - Minutes. 1560, août - 1561, 30 décembre, août 1560 - 30 décembre 1561; MC/ET/XXXVI/14; Document détérioré.
    Attention: certains actes ont été constatés manquants
    Informations complémentaires:
    Feuilles volantes. 1560, août - 1561, 31 octobre plus 30/12/1561 et 18 actes sans indications d'année et inachevé.
    Informations concernant le classement:
    Le niveau inférieur de description, quand il existe, correspond aux minutes d'actes. Toutes les minutes ne sont pas forcément décrites une à une. Les descriptions de ces minutes sont plus ou moins détaillées.
    - Transport par François de Vendôme, chevalier de l'ordre du roi, vidame de Chartre (1), prince de Chabannais, à François de Ronchoir, commissaire ordinaire des guerres, de la somme d'environ 3000 livres avec délégation sur deux de ses fermiers., août 1560; MC/ET/XXXVI/14
      1. Le vidame de Chartres était un des plus brillants gentilshommes de la cour, Brantôme le qualifie de fleur de gentillesse et lui consacre plusieurs pages.
      Origine de l'information:
      E. Caron, A travers les minutes des notaires parisiens [étude XXXVI, env. 990 actes], 1559-1577, Paris, 1900, notice n°29 (voir contexte dans le Plan d'orientation général - Notaires de Paris, guides thématiques du Minutier).
      Date de création de la notice: 2006
      Date de révision: 2021 (Marie-Françoise Limon-Bonnet)
      cession; Vendôme, François de (vidame de Chartre); Ronchoir, François de; commissaire des guerres (Ancien Régime)
    - Pouvoir par Nicole de Savoie (2), veuve de honorable et puissant seigneur messire Jehan ..., chevalier, seigneur et baron de Saint roi et de Fontettes en Champagne, pair de France., 6 août 1560; MC/ET/XXXVI/14
      2. Cette vicomté de Soulle paraît être aujourd'hui la commune de Soulès, arrondissement de Marmande (correction manuscrite sur l'identification de Soulle: 'province basque, département des Basses-Pyrénées')
      E. Caron, A travers les minutes des notaires parisiens [étude XXXVI, env. 990 actes], 1559-1577, Paris, 1900, notice n°30 (voir contexte dans le Plan d'orientation général - Notaires de Paris, guides thématiques du Minutier).
      procuration; Savoie, Nicole de; Savoie, Jean de (sr et baron de Saint)
    - Acte de société entre dix joueurs [Jacques Hemon, Charles Bouchardon, Loyn Labonde, Simon Collet, François Le Vacher, Michel Bocquet, Simon Pochemente, François Robillart, Vincent Turqueau] d'instruments pour jouer 'ensemblement et partager les deniers qui pourront être baillés tant en nopces, banquets, assemblées', et le défaillant sera tenu envers les présents d'une somme de 50 écus d'or soleil., 17 août 1560; MC/ET/XXXVI/14
      E. Caron, A travers les minutes des notaires parisiens [étude XXXVI, env. 990 actes], 1559-1577, Paris, 1900, notice n°31 (voir contexte dans le Plan d'orientation général - Notaires de Paris, guides thématiques du Minutier).
      Hemon,; Jacques Bouchardon, Charles; Labonde, Loyn; Collet, Simon; Le Vacher, François; Bocquet, Michel; Pochemente, Simon; Robillart, François; Turqueau, Vincent
    - Reconnaissance par François de Vendôme, chevalier de l'ordre du roi, vidame de Chartres, prince de Chabannais, seigneur de La Ferté au Vidame, à Jehan Gastellier, conseiller du roi, trésorier de France en ses finances du Piémont, de la somme de 4,611 livres 6 sols., 19 août 1560; MC/ET/XXXVI/14
      E. Caron, A travers les minutes des notaires parisiens [étude XXXVI, env. 990 actes], 1559-1577, Paris, 1900, notice n°32 (voir contexte dans le Plan d'orientation général - Notaires de Paris, guides thématiques du Minutier).
      obligation; Vendôme, François de (prince de Chabannais, sr de la Ferté au Vidame); Gastellier, Jehan
    - Mariage de Lyon Labonde, peintre et égratigneur, demeurant rue du Coq, et de Catherine Barbier, veuve de Léonard Pinod, sergent au Châtelet de Paris., 26 août 1560; MC/ET/XXXVI/14
      Métiers, personnes, lieux, 1540-1600 (1423 actes), par Catherine Grodecki, 1971-1986 (fichier papier entièrement dématérialisé; voir contexte dans le Plan d'orientation général - Notaires de Paris, guides thématiques du Minutier).
      Date de création de la notice: 2009
      contrat de mariage; Labonde, Lyon; Barbier, Catherine; Pinod, Léonard; peintre
    - Procès-verbal dressé par Vassart et Cochin, notaires, à la requête de Béatrice de La Chambre, femme et épouse de René de Bruges, chevalier, seigneur de la Gruthuze, se présentant aux divers logis habités successivement par son mari pour demeurer et habiter avec lui et obéir à ses commandements comme femme est tenue faire. Même déclaration à l'avocat au Parlement chargé des intérêts du seigneur de la Gruthuze (1)., 3 septembre 1560; MC/ET/XXXVI/14
      1. Ce procès-verbal parait dressé pour obtenir une séparation de corps.
      E. Caron, A travers les minutes des notaires parisiens [étude XXXVI, env. 990 actes], 1559-1577, Paris, 1900, notice n°33 (voir contexte dans le Plan d'orientation général - Notaires de Paris, guides thématiques du Minutier).
      procès-verbal; La Chambre, Béatrice de; Bruges, René de (sr. de la Gruthuze)
    - Pouvoir [procuration donnée] par Scipion de Piouenne [Cypion de Perdaisne, chevalier, premier écuyer de l'écurie du roi 2. seigneur de Frauchatel] à Claude Evremond, procureur en Parlement pour plaider., 16 septembre 1560; MC/ET/XXXVI/14
      E. Caron, A travers les minutes des notaires parisiens [étude XXXVI, env. 990 actes], 1559-1577, Paris, 1900, notice n°34 (voir contexte dans le Plan d'orientation général - Notaires de Paris, guides thématiques du Minutier).
      2. Scipion Provène (?) fut donataire, en octobre 1559, d'une partie de la maison appelée les Tuileries. Il est mentionné dans le compte de l'argenterie de 1559. Berty, 'Topographie du vieux Paris', t. II, p. 2 et en note. Il figure sous le nom de Piouenne dans la liste des grands officiers de la couronne. Manuscrits de la Bibliothèque nationale, f. froi 7856.
      procuration; Perdaisne, Cypion de seigneur de Frauchatel; Evremond, Claude; officier de l'Ecurie du roi (Ancien Régime)
    - Exonération par Charles de Humières, évêque de Bayeux, grand-aumônier de France, seigneur Du Proully [de Leully], à Jean de Paulard, chevalier, seigneur de Chocqueuse, lieutenant de 50 hommes d'armes des ordres du roi, de la moitié des [de tous les] droits seigneuriaux qui pourraient être dus au dit évêque sur la seigneurie de Prouilly [Fleury, à cause de l'adjudication à lui faite par décret et arrêt de la cour de parlement le 7 août 1560, de ladite terre de Fleury, mouvant de Leully] tels qu'ils seront liquidés par les bailli et officiers de lad. terre., 25 septembre 1560; MC/ET/XXXVI/14
      E. Caron, A travers les minutes des notaires parisiens [étude XXXVI, env. 990 actes], 1559-1577, Paris, 1900, notice n°35 (voir contexte dans le Plan d'orientation général - Notaires de Paris, guides thématiques du Minutier).
      Humières, Charles de (sr. de Lully); Paulard, Jehan de (sr de Chocqueuse); évêque
    - Procès-verbal dressé à la requête de Jehan Hennin [Jehan Hanne prêtre curé de Brueill], prêtre, ayant charge [et procureur de] du roi, Jehan de Hangest, évêque et comte de Noyon, pair de France, lequel se transporte au palais du Louvre et partant [à Jean Biart, secrétaire de] à François de Foncerolles [Fourcelles], concierge dud. lieu, a demandé François de Hangest, capitaine du Louvre, afin d'obtenir copie de certain rescrit. apostolique aux termes duquel led. évêque pourrait faire administrer par mandataire le temporel et spirituel de l'évêché de Noyon., 8 décembre 1560; MC/ET/XXXVI/14
      E. Caron, A travers les minutes des notaires parisiens [étude XXXVI, env. 990 actes], 1559-1577, Paris, 1900, notice n°36 (voir contexte dans le Plan d'orientation général - Notaires de Paris, guides thématiques du Minutier).
      procès-verbal; Noyon (Oise); Hanne, Jehan; Hangest, Jehan de; Biart, Jean; Fourcelles, François de; prêtre; curé; évêque; officier (armée)
    - Procuration concernant Adrianne Thibault, lingère du roi et de la reine., 23 décembre 1560; MC/ET/XXXVI/14
      procuration; Thibault, Adrianne; teinturier blanchisseur
    - Procuration par Jean de Fleury, docteur en droit, aumônier de la reine, précepteur de Madame, soeur du roi, à l'effet de bailler les messes ordonnées en la chapelle qui lui appartient en l'église Notre-Dame à Mantes., 10 février 1561; MC/ET/XXXVI/14
      E. Caron, A travers les minutes des notaires parisiens [étude XXXVI, env. 990 actes], 1559-1577, Paris, 1900, notice n°90 (voir contexte dans le Plan d’orientation général - Notaires de Paris, guides thématiques du Minutier).
      procuration; Fleury, Jean de
    - Engagement par Pierre Tourtin, voiturier, de conduire en la terre de Clichy quarante milliers de tuiles du moule de Paris., 13 février 1561; MC/ET/XXXVI/14
      Attention: l'original de l'acte est manquant.
      Mention dans:
      E. Caron, A travers les minutes des notaires parisiens [étude XXXVI, env. 990 actes], 1559-1577, Paris, 1900, notice n°92 (voir contexte dans le Plan d’orientation général - Notaires de Paris, guides thématiques du Minutier).
      Clichy (Hauts-de-Seine); Tourtin, Pierre; transporteur de marchandises
    - Promesse [contrat de mariage] par noble damoiselle Barbe de La Bretonnière, veuve de feu noble seigneur Robert de Maisnier, docteur régent de la faculté de médecine en l'Université de Paris, baille en dot la somme de 400 livres à Pierrette Aubergne [sa fille, à l'occasion de son mariage avec Philibert Le Masurier, avocat au Parlement]., 16 février 1561; MC/ET/XXXVI/14
      E. Caron, A travers les minutes des notaires parisiens [étude XXXVI, env. 990 actes], 1559-1577, Paris, 1900, notice n°91 (voir contexte dans le Plan d’orientation général - Notaires de Paris, guides thématiques du Minutier).
      contrat de mariage; La Bretonnière, Barbe de; Maisnier Robert de; Aubergne, Pierrette; Le Masurier, Philibert; avocat au parlement (Ancien Régime)
    - Engagement par Théodore Roussel, tailleur d'habits à usage de femme, rue de la Coutellerie, de fournir à Jeanne de Moranvillier, veuve de Jacques Lemaistre, [de Beaumaistre], sieur d'Escorpin, deux vertugadins de toile de lin, un manteau de serge, plusieurs petites robes pour la petite-fille en serge et damas., 7 mars 1561; MC/ET/XXXVI/14
      E. Caron, A travers les minutes des notaires parisiens [étude XXXVI, env. 990 actes], 1559-1577, Paris, 1900, notice n°94 (voir contexte dans le Plan d’orientation général - Notaires de Paris, guides thématiques du Minutier).
      Coutellerie (rue de la); Roussel, Théodore; Moranvillier, Jeanne de; Beaumaistre; tailleur d'habits
    - Pouvoir par François, comte de la Rochefoucauld (1), chevalier de l'ordre du roi à l'effet de procéder à l'élection du tuteur et curateur aux personnes et biens des enfants de feu messire Charles de Chabannes, sr de la Palisse, gentil homme ordinaire de la chambre du roi, et de dame Catherine de la Rochefoucauld, sa femme en premières noces et épouse en secondes noces de messire Réné du Puy du Fou, de nommer pour tuteur honoraire messire d'Aligre et pour tuteur [onéraire] Simon Ranguin., 8 mars 1561; MC/ET/XXXVI/14
      E. Caron, A travers les minutes des notaires parisiens [étude XXXVI, env. 990 actes], 1559-1577, Paris, 1900, notice n°95 (voir contexte dans le Plan d’orientation général - Notaires de Paris, guides thématiques du Minutier).
      1.. Le comte de la Rochefoucauld fit en 1555 la campagne de Picardie, ('Mémoires de Meurgey', t. X, p. 562). Il fut fait prisonnier à la bataille de Jarnac, à côté du prince de Condé.
      procuration; La Rochefoucauld, François, comte de; La Rochefoucauld, Catherine de; Chabannes, Charles de; Du Puy du Fou, René; Aligre; Ranguin, Simon
    - Pouvoir par Charles de la Rochefoucauld, chevalier, seigneur de Barbezieux, gentilhomme de la chambre du roi, grand sénéchal de Guyenne., 8 mars 1561; MC/ET/XXXVI/14
      E. Caron, A travers les minutes des notaires parisiens [étude XXXVI, env. 990 actes], 1559-1577, Paris, 1900, notice n°96 (voir contexte dans le Plan d’orientation général - Notaires de Paris, guides thématiques du Minutier).
      procuration; La Rochefoucauld, Charles; officier de la Chambre du roi (Ancien Régime)
    - Et Antoine de la Rochefoucauld, sr de Chaumont, lieutenant de 50 hommes d'armes des ordonnances du roi sous la charge de M. le comte de la Rochefoucauld., 8 mars 1561; MC/ET/XXXVI/14
      E. Caron, A travers les minutes des notaires parisiens [étude XXXVI, env. 990 actes], 1559-1577, Paris, 1900, notice n°97 (voir contexte dans le Plan d’orientation général - Notaires de Paris, guides thématiques du Minutier).
      La Rochefoucauld, Antoine; La Rochefoucauld, M. de
    - Vente par Pierre Estard, prêtre habitué de l'église Saint-Loup-Saint-Gilles (1) à Paris, à noble homme François de Concordan, de blé à raison de 55 sols le setier, mesure de Houdan, et d'orge à raison de 28., 22 mars 1561; MC/ET/XXXVI/14
      1. Paroisse entre celles de Saint-Sauveur et Saint-Merry (abbé Lebeuf, 'Rectifications et additions', p. 408)
      E. Caron, A travers les minutes des notaires parisiens [étude XXXVI, env. 990 actes], 1559-1577, Paris, 1900, notice n°100 (voir contexte dans le Plan d’orientation général - Notaires de Paris, guides thématiques du Minutier).
      acte de vente; Estard, Pierre; Concordan, Fançois de; prêtre
    - Bail par messire François de Castelperon, sr dud. lieu, écuyer d'écurie du roi sénéchal des Landes, baron de Pinolz, vicomte de Montbazin en Agenois, des châtellenies de Lussac et Reignac en Quercy, moyennant 800 l par an et de nombreuses faisances et le droit de rendre bonne justice tant au riche qu'au pauvre. [au profit de Arnauld Lyonard], 27 mars 1561; MC/ET/XXXVI/14
      Informations concernant le classement et la cotation du document:
      La date, erronée, donnée sur l'ouvrage d'E. Caron est le 27 mars 1561 n.st.
      E. Caron, A travers les minutes des notaires parisiens [étude XXXVI, env. 990 actes], 1559-1577, Paris, 1900, notice n°101 (voir contexte dans le Plan d’orientation général - Notaires de Paris, guides thématiques du Minutier).
      bail; Castelperon, François de; Lyonard, Arnauld
    - Quittance par... des Mazis, fondé de pouvoirs de haute et puissante Anne de Pisseleu, duchesse d'Etampes, comtesse de Poy (?) etc., à Simon de Poilly, vicomte d'Orbec, trésorier et receveur général des finances de Diane de Poitiers, duchesse de Diois et Valentinois, de la somme de 1000 livres pour quatre mois, échus le dernier jour d'août passé, de 3000 livres de rente viagère due et payable en trois termes par la duchesse de Valentinois à la duchesse d'Etampes, sous réserve de la demande en rescision pendante devant la cour du parlement de Paris (1)., 22 octobre 1561; MC/ET/XXXVI/14
      1. L'acte ne dit pas comment et par qui a été constituée cette rente viagère qui a mis en présence, ces deux favorites. Un arrêt du 3 août 1567 condamna les héritiers de la duchesse de Valentinois à payer à la duchesse d'Étampes 20,000 l., qui furent payées le 26 août par la duchesse de Bouillon. Un acte de février 1573, ci-dessous relaté, analyse le partage de la succession de la duchesse de Valentinois et règle le paiement de cette dette entre la duchesse de Bouillon et la duchesse d'Aumale, sa soeur.
      E. Caron, A travers les minutes des notaires parisiens [étude XXXVI, env. 990 actes], 1559-1577, Paris, 1900, notice n°72 (voir contexte dans le Plan d’orientation général - Notaires de Paris, guides thématiques du Minutier).
      quittance; Etampes, Anne de Pisseleu (1508-1580, duchesse d'); Mazis; Poilly, Simon de (vicomte d'Orbec); trésorier payeur (Ancien Régime)
  - Minutes. 1562 - 1574, MC/ET/XXXVI/15; Document détérioré.
    1562-1563
    1566,22 février à 9 avril
    1567, 6 mars à 26 juillet
    1568, 31 mars, 6 avril, 5 juin, 26 juillet
    1572, 30 décembre
    1574, 31 mars.
    Et inventaire s. d. de Genviéve Dizieulx femme de Pierre Monnant.
    - Bail par Pierrette Bourcier, veuve de Jean Brisacier, ancien procureur au Parlement, à Antoine Cathalan, marchand ès art et lecteur public en mathématiques, d'une maison située rue Jean-Saint-Denis près Saint-Honoré, 28 mars 1561; MC/ET/XXXVI/15
      Histoire des sciences et des techniques, XVIe-XIXe siècles (337 actes), par Madeleine Jurgens, Xenia Pamfilova, Claire Béchu, Marc Durand, v.1950 - 2005 (fichier papier entièrement dématérialisé; voir contexte dans le Plan d’orientation général - Notaires de Paris, guides thématiques du Minutier).
      bail; Cathalan, Antoine; Bourcier, Pierrette; Brisacier, Jean
    - Déclaration par Joachim de Montluc, sieur de Lioux, gentilhomme ordinaire de la chambre du roi., 21 août 1561; MC/ET/XXXVI/15
      Métiers, personnes, lieux, 1540-1600 (1423 actes), par Catherine Grodecki, 1971-1986 (fichier papier entièrement dématérialisé; voir contexte dans le Plan d’orientation général - Notaires de Paris, guides thématiques du Minutier).
      déclaration; Montluc, Joachim de; officier de la Chambre du roi (Ancien Régime)
    - Vente par Antoine Cathalan, maître ès arts mathématiques, professeur, à Simone Bernyer, demeurant rue Jean-Saint-Denis, en la maison de dame Pernette Bougnier, veuve de Guillaume Tirel, de meubles et ustensiles d'hôtel se trouvant en la salle basse de ladite maison (banc, coffre, chassis)., 21 septembre 1561; MC/ET/XXXVI/15
      acte de vente; Jean-Saint-Denis (rue); Cathalan, Antoine; Bernyer, Simone; Bougnier, Pernette; Tirel, Guillaume
    - Pouvoir par dame Jeanne de Hangest, dame de Viane, Montmort, Moiencourt, veuve de messire Claude Daguiron, chevallier seigneur et baron de Viane, grand maréchal de l'artillerie., 1562; MC/ET/XXXVI/15
      E. Caron, A travers les minutes des notaires parisiens [étude XXXVI, env. 990 actes], 1559-1577, Paris, 1900, notice n°98 (voir contexte dans le Plan d’orientation général - Notaires de Paris, guides thématiques du Minutier).
      procuration; Hangest, Jeanne de; Daguiron, Claude
    - Pouvoir [procuration] par haut et puissant seigneur Christophe, comte de Roquendolf et de Gonderstorff, grand maître héréditaire d'Autriche, chevalier de l'ordre du roi, seigneur de Dreux [usufruitier des terres], de Passy, de Nonancourt, etc. [Ezy], à l'effet de vendre la coupe, tonture et les bois de haute futaie de la forêt de Passy., 11 avril 1562; MC/ET/XXXVI/15
      E. Caron, A travers les minutes des notaires parisiens [étude XXXVI, env. 990 actes], 1559-1577, Paris, 1900, notice n°102 (voir contexte dans le Plan d’orientation général - Notaires de Paris, guides thématiques du Minutier).
      ou
      2. Le comte de Roquendolf était colonel des lansquenets en 1560 ('Mémoires de Villars', t.X, p. 390).
      procuration; Gondestorff, Christophe,
    - Pouvoir [procuration] par Jean Hunebelle [Hurballé], muletier de la litière de Mme de Guise, [à Jean et Claude Collin, frères, demeurant à Eclaron, pour vendre héritage]., 14 avril 1562; MC/ET/XXXVI/15
      E. Caron, A travers les minutes des notaires parisiens [étude XXXVI, env. 990 actes], 1559-1577, Paris, 1900, notice n°103 (voir contexte dans le Plan d’orientation général - Notaires de Paris, guides thématiques du Minutier).
      procuration; Hurballé, Jean; Collin, Jean ,; Colin, Claude
    - Pouvoir par Guillaume Haulbert [Humbert, demeurant à Troyes] de prendre possession et jouissance de la place de religieux laiz en l'abbaye de Saint-Gerault, en l'évêché de B..., suivant le don qui lui en a été fait par le roi pour les bons et agréables services afin qu'il ait à l'avenir meilleur moyen de vivre., 18 avril 1562; MC/ET/XXXVI/15
      E. Caron, A travers les minutes des notaires parisiens [étude XXXVI, env. 990 actes], 1559-1577, Paris, 1900, notice n°104 (voir contexte dans le Plan d’orientation général - Notaires de Paris, guides thématiques du Minutier).
      procuration; Troyes (Aube); Humbert, Guillaume
    - Reconnaissance par révérend père en Dieu Jacques de Hangest, évêque de Noyon, pair de France, seigneur de Senlis [Genlis], et noble homme Guillaume Abot, seigenur de La Chaize, conseiller du roi en sa cour du Parlement de Paris, demeurant rue Neuve-Saint- Merri, à noble homme Me Robertet...[Rubentel, conservateur des privilèges royaux], de l'Université de Paris, de la somme de 85 livres tournois., 26 avril 1562; MC/ET/XXXVI/15
      E. Caron, A travers les minutes des notaires parisiens [étude XXXVI, env. 990 actes], 1559-1577, Paris, 1900, notice n°105 (voir contexte dans le Plan d’orientation général - Notaires de Paris, guides thématiques du Minutier).
      reconnaissance; Noyon (Oise); Hangest, Jacques de; Abot, Guillaume; prêtre; évêque; conservateur des privilèges (Ancien Régime)
    - Pouvoir par Catherine de Sallezard, dame de Bibault [Berville], veuve de noble homme Jules [Guillaume] de Dromont, écuyer, seigneur de Bibault, dame d'honneur de la marquise de Cossé, afin de vendre une maison occupée par noble homme Claude de Sallezard., 10 mai 1562; MC/ET/XXXVI/15
      E. Caron, A travers les minutes des notaires parisiens [étude XXXVI, env. 990 actes], 1559-1577, Paris, 1900, notice n°106 (voir contexte dans le Plan d’orientation général - Notaires de Paris, guides thématiques du Minutier).
      procuration; Sallezard, Catherine de; Dormont, Jules de; Cossé, marquise de; Sallezard, Claude de
    - Compte final en association pour l'approvisionnement de la maison du duc d'Orléans par Joachim Chevreau et Denis Solin, marchands pourvoyeurs suivant la cour., 11 mai 1562; MC/ET/XXXVI/15
      compte; Chevreau, Joachim; Solin, Denis; commerçant
    - Pouvoir [procuration ] par Antoine de Versaulx, écuyer, seigneur de Rozay et Hardancourt [au pays de Vendômois], maître d'hôtel du prince de Navarre., 14 mai 1562; MC/ET/XXXVI/15
      E. Caron, A travers les minutes des notaires parisiens [étude XXXVI, env. 990 actes], 1559-1577, Paris, 1900, notice n°107 (voir contexte dans le Plan d’orientation général - Notaires de Paris, guides thématiques du Minutier).
      procuration; Versaulx, Antoine de; maître d'hôtel
    - Quittance [obligation] par Jacques Delassaigne [Delafraigne], demeurant à Basque, en Basse-Navarre, à Pierre de Sainte-Marie, capitaine de 1 200 [200] hommes à pied, arquebusiers des vieilles bandes françaises, de la somme de 150 livres tournois [pour vrai loyale prêt] versée en présence des notaires, en monnaie de douzains., 16 mai 1562; MC/ET/XXXVI/15